【裁判字號】    97,易,970
【裁判日期】    970827
【裁判案由】    毒品危害防制條例
【裁判全文】
臺灣士林地方法院刑事判決               97年度易字第970號
公  訴  人  臺灣士林地方法院檢察署檢察官
被      告  甲○○
                    （另案
上列被告因毒品危害防制條例案件，經檢察官提起公訴（97年度
毒偵字第743 號），經被告於審判程序中就被訴事實為有罪之陳
述，本院裁定改以簡式審判程序審理，並判決如下：
    主  文
甲○○施用第二級毒品，累犯，處有期徒刑捌月。扣案之甲基安
非他命吸食器玻璃球壹個沒收。
    事  實
一、甲○○前有多次施用毒品前科，曾經本院裁定送觀察、勒戒
    及強制戒治，於民國92年1 月8 日強制戒治期滿釋放出所，
    並由臺灣士林地方法院檢察署檢察官以90年度毒偵緝字第75
    號提起公訴，經本院於90年12月25日以90年度1788號判決處
    有期徒刑6 月確定。又因轉讓、施用第2 級毒品安非他命案
    件，經本院分別於91年2 月27日以91年訴字第52號及91年11
    月14日以91年度易字第621 號判決處有期徒刑1 年及有期徒
    刑8 月確定，上開3 案件合併執行於93年12月9 日縮短刑期
    假釋期滿執行完畢。再因施用第2 級毒品安非他命案件，經
    本院分別於94年8 月11日以94年度易字第535 號判決處有期
    徒刑1 年及95年4 月28日以95年度易字第346 號判決處有期
    徒刑10月確定，嗣經減刑為有期徒刑6 月、5 月，合併定應
    執行刑為有期徒刑10月確定，於96年9 月4 日縮刑期滿執行
    完畢。詎甲○○仍不知悛悔，於上開強制戒治期滿執行完畢
    後5 年內再犯施用毒品罪，經法院判處罪刑確定後，復基於
    施用第2 級毒品甲基安非他命（起訴書誤載為安非他命）之
    犯意，於97年3 月13日下午3 時許，在臺北縣汐止市○道街
    53巷19弄10號2 樓住處，將甲基安非他命置於玻璃球內燒烤
    ，以吸食其所產生煙霧之方式，施用第2 級甲基毒品安非他
    命1 次，嗣於97年3 月14日下午1 時50分許，為警在臺北縣
    汐止市○道街53巷19弄10號2 樓處所查獲，並扣得甲基安非
    他命吸食器玻璃球1 個。
二、案經臺北市警察局內湖分局報告臺灣士林地方法院檢察署檢
    察官偵查起訴。
    理  由
一、本件被告甲○○所犯毒品危害防制條例第10條第2 項之罪，
    非死刑、無期徒刑或最輕本刑有期徒刑3 年以上之罪，亦非
    高等法院管轄第一審案件，且於準備程序進行中，被告先就
    被訴事實為有罪之陳述，經告知被告簡式審判程序之旨，並
    聽取檢察官、被告之意見後，本院裁定由受命法官進行簡式
    審判程序，是本件之證據調查，依刑事訴訟法第273 條之2
    規定，不受同法第159 條第1 項、第161 條之2 、第161 條
    之3 、第163 條之1 及第164 條至第170 條規定之限制，合
    先敘明。
二、上開犯罪事實，業據被告甲○○於本院審理時自白不諱（見
    本院卷第41頁），且被告為警查獲所採尿液經送臺灣尖端先
    進生技醫藥股份有限公司檢驗結果，確呈安非他命、甲基安
    非他命陽性反應，有該公司97年3 月26日尿液檢體編號0265
    53濫用藥物檢驗報告、臺北市政府警察局偵辦毒品案件尿液
    檢體編號026553委驗單及濫用藥物尿液檢體監管紀錄表各1
    紙在卷可憑（見偵卷第47、48、49頁），足見被告自白與事
    實相符。又查施用甲基安非他命之代謝最先是去N-甲基（
    N-demethylation） 形成安非他命，而施用甲基安非他命後
    ，在正常尿液PH值情況下，24小時內，有43％服用劑量以甲
    基安非他命原態排出；另施用安非他命後24小時內，有30％
    以安非他命原態排出，20％經去氨基作用及氧化作用形成苯
    甲酸，2 ％經反應形成Nore phedrin e（參照行政院衛生署
    出版「物質濫用」、「常見濫用藥物檢驗方法彙編」所載）
    。而施用安非他命後，其尿液不致檢出甲基安非他命陽性反
    應，而施用甲基安非他命後，其尿液可檢出甲基安非他命和
    其代謝物安非他命成分，有行政院衛生署管制藥品管理局93
    年11月2 日管檢字第0930010499號函可按，是尿液經檢驗出
    甲基安非他命陽性反應，係被告施用甲基安非他命後以甲基
    安非他命原態排出者；而檢驗出安非他命陽性部分，乃施用
    甲基安非他命、安非他命均可檢驗出安非他命陽性反應。本
    件被告經警查獲而採集其尿液送驗結果，呈甲基安非他命及
    安非他命陽性反應，足以認定被告係施用甲基安非他命，並
    非安非他命，起訴書記載被告係施用安非他命，容有誤會。
    此外復有被告所有供施用第二級毒品甲基安非他命用之玻璃
    球1 個，扣案足供佐證，堪認被告有施用甲基安非他命之犯
    行。
三、按「修正毒品危害防制條例就施用毒品者，祇於『初犯』及
    『五年後再犯』二種情形，有其追訴條件之限制，即須於初
    犯經觀察、勒戒或強制戒治釋放後，5 年內均無施用毒品之
    行為，始能認其前所實施之觀察、勒戒或強制戒治已足遮斷
    毒癮，而得於5 年後再犯時，再予適用初犯之規定，重行觀
    察、勒戒等程序。倘5 年內已經再犯，被依法追訴處罰，縱
    其第3次（或第3次以上）施用毒品之時間在初犯釋放5 年以
    後，即與『5年後再犯』之情形有別，且因已於『5年內再犯
    』，顯見其再犯率甚高，原實施觀察、勒戒或強制戒治，已
    無法收其實效，而無5 年戒斷期之存在，自無再經觀察、勒
    戒及強制戒治之必要，應由檢察官逕行起訴，始符新法修正
    之本旨。」（最高法院95年度臺非字第59號、第65號判決、
    最高法院96年度第3 次刑事庭會議決議參照）。經查被告前
    有多次施用毒品前科，曾經本院裁定送觀察、勒戒及強制戒
    治，於92年1月8日強制戒治期滿釋放出所，並由臺灣士林地
    方法院檢察署檢察官以90年度毒偵緝字第75號提起公訴 (見
    偵卷第59至61頁)，經本院於90年12月25日以90年度1788 號
    判決處有期徒刑6月確定。又因轉讓、施用第2級毒品安非他
    命案件，經本院分別於91年2 月27日以91年訴字第52號及91
    年11月14日以91年度易字第621號判決處有期徒刑1年及有期
    徒刑8月確定，上開3案件合併執行於93年12 月9日縮短刑期
    假釋期滿執行完畢。再因施用第2 級毒品安非他命案件，經
    本院分別於94年8月11日以94年度易字第535號判決處有期徒
    刑1年及95年4 月28日以95年度易字第346號判決處有期徒刑
    10月確定，嗣經減為有期徒刑6 月、5 月，合併定應執行刑
    為有期徒刑10月確定，於96年9 月4 日縮刑期滿執行完畢。
    此有全國刑案資料查註表及法務部全國檢察官線上查詢刑案
    人犯在監所最新資料表各1 份在卷可稽。詎甲○○仍不知悛
    悔，於上開強制戒治期滿執行完畢後5 年內再犯施用毒品罪
    ，經法院判處罪刑確定後，復基於施用第2 級毒品甲基安非
    他命之犯意，於97年3 月13日違犯本件之罪，從而，被告本
    件犯行距上揭92年1 月8 日強制戒治期滿釋放出所雖已逾5
    年，惟被告在上揭強制戒治執行完畢5 年內，既又再次施用
    毒品，並經法院判處罪刑確定，揆諸上開說明，本件被告施
    用第二級毒品之犯行即與毒品危害防制條例第20條第3 項所
    指「5 年後再犯」之情形不同，應依法訴追審理。本案事證
    明確，被告犯行洵堪認定，應依法論科。
四、按甲基安非他命係毒品危害防制條例第2條第2項第2款所稱
    之第二級毒品。核被告所為，係犯毒品危害防制條例第10條
    第2 項之施用第二級毒品罪。其持有毒品之低度行為為施用
    毒品之高度行為所吸收，不另論罪。查被告前有犯罪事實欄
    所載之有期徒刑執行完畢前科紀錄，有台灣高等法院被告前
    案紀錄表在卷可稽，其受有期徒刑之執行完畢5 年內，故意
    再犯本案有期徒刑以上之罪，為累犯，應依刑法第47條第1
    項之規定，加重其刑。爰審酌被告前曾有施用毒品之犯行，
    經強制戒治之治療程序後，仍未戒除惡習而繼續施用，惟施
    用毒品僅係戕害自身健康，尚未危害他人，並考量其生活狀
    況、智識程度，暨犯罪後坦承犯行等一切情狀，量處如主文
    所示之刑。
五、扣案之玻璃球1 個，為被告所有供施用第二級毒品甲基安非
    他命用之物，業據被告供明在卷，爰依刑法第38條第1 項第
    2 款規定宣告沒收。
據上論斷，應依刑事訴訟法第273 條之1 第1 項、第299 條第1
項前段，毒品危害防制條例第10條第2 項，刑法第11條前段、第
47條第1 項、第38條第1 項第2 款，判決如主文。
本案經檢察官吳維雅到庭執行職務。
中    華    民    國    97    年    8     月    27    日
                  刑事第四庭法  官  洪慕芳
以上正本證明與原本無異。
如不服本判決，應於判決送達後10日內，向本院提出上訴狀。
                            書記官  林靜枝
中    華    民    國    97    年    8     月    27    日
附錄論罪科刑法條：
毒品危害防制條例第10條第2 項：
  施用第二級毒品者，處3 年以下有期徒刑。


司法院資訊處製作；財團法人民間司法改革基金會備份。
